臺灣高等法院刑事判決
109年度上訴字第3358號
上  訴  人  
即  被  告  吳政治



選任辯護人  趙元昊律師
            簡靖軒律師
上列上訴人即被告因毒品危害防制條例案件，不服臺灣桃園地方
法院108年度訴字第729號，中華民國109年7月7日第一審判決（
起訴案號：臺灣桃園地方檢察署108年度偵字第1495、5232號）
，提起上訴，本院判決如下：
    主  文
原判決關於附表一編號1、3至6之部分暨定應執行刑部分均撤銷
。
吳政治犯如附表一編號1、3至6所示之罪，各處如附表一編號1、
3至6主文欄所示之宣告刑及沒收。
附表一編號2部分上訴駁回。
上訴駁回部分與撤銷改判部分所處之刑，應執行有期徒刑拾陸年
陸月。
    事  實
一、吳政治明知海洛因、甲基安非他命分別係毒品危害防制條例
    列管之第一、二級毒品，依法不得販賣、轉讓，竟以其持用
    之門號0000000000號行動電話作為聯繫販賣、轉讓毒品之用
    ，分別為下列犯行：
  ㈠基於販賣第一級毒品海洛因以營利之犯意，於附表一編號1、
    5、6所示之時間、地點、價格，分別販賣海洛因予黃勝安、
    王巧玲。
  ㈡基於販賣第二級毒品甲基安非他命以營利之犯意，於附表一
    編號2、3所示之時間、地點、價格，分別販賣甲基安非他命
    予吳芝嫻、王長貴。
  ㈢基於轉讓第一級毒品海洛因之犯意，於附表一編號4所示之時
    間、地點，無償轉讓海洛因1 包（0.45公克）予王巧玲。
二、案經桃園市政府警察局桃園分局移送臺灣桃園地方檢察署檢
    察官偵查起訴。
    理  由
壹、程序部分：
　㈠按被告以外之人於審判外之言詞或書面陳述，除法律有規定
    者外，不得作為證據，刑事訴訟法第159 條第1 項定有明文
    。又被告以外之人於審判外之陳述，雖不符刑事訴訟法第15
    9條之1至第159條之4之規定，而經當事人於審判程序同意作
    為證據，法院審酌該言詞陳述或書面陳述作成時之情況，認
    為適當者，亦得為證據；當事人、代理人或辯護人於法院調
    查證據時，知有同法第159條第1項不得為證據之情形，而未
    於言詞辯論終結前聲明異議者，視為有前項之同意，刑事訴
    訟法第159 條之5 亦定有明文。本判決下列所引除被告以外
    之人於審判外之供述證據，檢察官、上訴人即被告吳政治及
    其辯護人均未爭執其證據能力，且於本院準備程序中積極表
    示同意引用為證據（見本院卷第181-188頁），本院審酌各
    該證據作成時之情況，並無不當之情形，認以之作為證據應
    屬適當，依刑事訴訟法第159 條之5 第2 項規定，認有證據
    能力，足資為本件之證據。
　㈡其餘資以認定本案犯罪事實之非供述證據（詳後述），亦查
    無違反法定程序取得之情形，依刑事訴訟法第158 條之4 反
    面規定，應具證據能力。
貳、實體部份：　　
一、認定事實所憑之證據及理由：
　㈠就附表一編號1部分：訊據被告就於前揭時地與黃勝安並以20
    00元之價格販賣交付海洛因1小包（0.45公克）等事實，於
    本院審理時均自白不諱，且查：
    1.黃勝安於警訊、偵查中均證稱：附表編號二通話『小小包
      就好了…錢再算』表示想要向被告購毒之對話，通完電話後
      3 至4 分鐘，約為107 年5 月4日下午7時5分左右，被告
      就過來中壢區林森國小旁的小巷內與我交易了，我向吳政
      治購得海洛因1 包，重量為0.45公克，價錢為2 千元，本
      次先賒帳，但事後已經歸還款項了等語（見偵5232卷第36
      頁正面、見他字卷第21頁反面），衡酌被告與證人黃勝安
      間並無恩怨仇隙，實無設詞誣陷被告之動機，且其於警詢
      、偵查中之證述前後一致，其證言具有相當之可信性。
    2.又附表二所示通訊監察譯文中，黃勝安向被告表示其已在
      被告車子旁邊，被告詢問「你要多少？你要1 大包還是1 
      小包？」後，黃勝安回稱「小小包就好了…錢再算」，被
      告再回稱：「好…8 仟」，顯見被告並非無償提供毒品予
      證人黃勝安，而係於電話中已就交易毒品之種類及金額達
      成意思合致。復被告雖供稱：「（問：譯文中黃勝安提到
      『小小包就好了，錢再算』，你說『好，8,000 元』，為何意
      思？）確切是多少我不確定，但應該是講甲基安非他命，
      一大包是10公克的甲基安非他命，一小包是1至2 公克的
      甲基安非他命云云，惟黃勝安證稱：1 公克安非他命那時
      候大概1,500 、2,000 元等語（見訴字卷二第160 頁），
      顯見被告與證人黃勝安於電話中所述之「小小包」、「8,
      000 元」，並非被告販賣1 至2 公克甲基安非他命之價格
      ，益徵當天交易之毒品種類係價格較貴之海洛因甚明。
    3.黃勝安於警詢、偵查中證稱當天係以2,000 元購得海洛因
      1 包，固與被告於通話中表示之價格「8,000 元」不同，
      然或係因證人黃勝安未帶足8,000元，致僅能以2,000 元
      完成交易所致。是證人黃勝安上開向被告購買海洛因並經
      被告交付之證詞，經此譯文證據補強，已足佐證其證詞之
      真實性。是被告於附表一編號1 所示時、地，販賣2,000 
      元海洛因予證人黃勝安一節，堪以認定。
    4.雖黃勝安於審理時另證稱：當時我在被告的車旁邊，要找
      被告拿安非他命，但後來我沒有見到被告、也沒有拿到毒
      品，被告可能聽出我要跟他欠或如何，所以他就遲遲沒有
      下來等語（見訴字卷二第149 至150 頁），惟就二人當日
      確實有見面、黃勝安並自被告處獲取某種毒品乙節，業經
      被告供稱明確（見訴字卷二第76頁），再觀諸附表二所示
      通訊監察譯文，證人黃勝安當天向被告表示「我在你車子
      旁邊ㄚ」，被告回稱「哦…我現在拿下去了」，顯見被告於
      通話時也已準備好攜帶毒品下去找黃勝安，而雙方通聯中
      並無有關「黃勝安並未攜帶價金」之訊息，被告甚至表示
      「現在拿下去了」，豈有可能不依約前往？故黃勝安於審
      理中翻覆前詞，顯為迴護被告，自應以其上開警詢、偵查
      相符一致之證述較為可採。
    5.被告復辯稱：黃勝安無施用海洛因之毒癮云云，然黃勝安
      業已證稱：確有施用海洛因之行為等語（見訴字卷二第16
      1 頁），且黃勝安現因販賣第一級毒品、第二級毒品等犯
      行在監執行，有臺灣桃園地方法院107 年度訴字第800 號
      判決、本院被告前案紀錄表在卷可佐（見訴字卷二第177 
      至188 頁、第217 至236 頁），是證人黃勝安確有向被告
      購買海洛因，供給施用或轉售牟利之需。
  ㈡附表一編號2 部分：業據被告於警詢、偵查、審理中坦承不
    諱（見他字卷第98頁正面、第108 頁正反面、訴字卷二第76
    頁、卷三第54頁），核與證人吳芝嫻證述之情節大致相符（
    見他字卷第8 頁反面至第9 頁正面、第21頁反面），並有被
    告與吳芝嫻之通聯紀錄在卷可稽（見108 年度偵字第5232號
    卷第56頁），足認被告上開任意性自白與事實相符，堪以採
    信。　　　
　㈢就附表一編號3 部分：訊據被告就於前揭時地與王長貴見面
    ，並以1000元之價格販賣交付甲基安非他命1包予王長貴等
    事實，於本院審理時自白不諱，且查：　　　
　　1.王長貴於警詢中證稱：附表三通話中『小弟丫』是我欲向被
      告購毒的意思，通話過後的5至10分鐘，就是107 年5 月3
      1日上午10時左右，在中壢區龍泉街被告住處1 樓客廳，
      我向被告購得安非他命1 包，重量忘了，價錢是幾千元的
      樣子；後來於107 年5 月31日下午4 時55分許，在桃園市
      ○○區○○○街0 號前，我被警察查獲持有海洛因3 小包、安
      非他命1 小包，其中扣案的安非他命就是當天向被告購得
      的等語（見偵5232卷第41頁正反面、他字卷第22頁正面）
      。又王長貴於107 年5 月31日下午4 時55分許為警查獲，
      扣得海洛因3 包、甲基安非他命1 包等事實，有桃園市政
      府警察局蘆竹分局搜索扣押筆錄、扣押物品目錄表、被採
      尿人尿液暨毒品真實姓名與編號對照表、濫用藥物檢驗報
      告在卷可稽（見訴字卷二第327 至331 頁、第335 頁、第
      339 頁），核與王長貴上開證述相符，衡酌被告與王長貴
      間並無恩怨仇隙，實無設詞誣陷被告之動機，且其於警詢
      、偵查中之證述前後一致，其證言具有相當之可信性。
　　2.而附表三所示通訊監察譯文顯示王長貴向被告表示「小弟
      ㄚ」，被告即回問「1 個？」，王長貴答稱「嗯」，被告
      即再詢問「你要給我多少錢」、「至少給我18就對了」等
      情，有通訊監察譯文在卷可佐；王長貴業證稱：譯文中「
      小弟ㄚ」是指安非他命等語（見訴字卷二第165 頁），顯
      見王長貴表示欲取得安非他命後，被告立即就重量、價格
      為確認，可認被告並非無償提供予王長貴，而係於電話中
      已就交易毒品之種類即甲基安非他命、金額達成意思合致
      。是王長貴上開向被告購買甲基安非他命並經被告交付之
      證詞，經此譯文證據補強，已足佐證其證詞之真實性。至
      於證人王長貴當日購買之甲基安非他命金額為何，其於警
      詢中證稱係「幾千元」，基於有疑惟利被告原則，以1,00
      0 元認定證人王長貴購買之金額。是被告於附表一編號3 
      所示時、地，販賣1,000 元甲基安非他命予證人黃勝安一
      節，堪以認定。
　　3.雖王長貴其後又證稱：當天我去被告家之後他開門，我們
      是先賭博，被告賭一賭後，他要跟其中一人拿安非他命時
      ，我跟被告說我也要，所以我臨時起意，拿錢出來讓被告
      去跟他認識的那個朋友拿安非他命，後來被告在現場分給
      我安非他命云云（見訴字卷二第166 至167 頁），惟此情
      業經被告否認，再觀諸附表三所示通訊監察譯文，證人王
      長貴至被告住處前，在電話中已與被告談妥交易毒品之種
      類及數量，是其稱臨時起意云云，顯與通訊監察譯文不符
      。且王長貴於警詢、偵查中均未曾提及有與被告合資一事
      ，是王長貴其後翻覆之證述，顯係迴護被告，自應以其警
      詢、偵查相符一致之證述較為可採。　　
　㈣附表一編號4部分：被告就於該時地無償交付海洛因1包（約0
    .45公克）予王巧玲等事實，於本院調查、審理時均自白不
    諱，且查：
　　1.王巧玲於審理時證稱：附表四所示通訊監察譯文是我跟被
      告通話約見面，那天原本我跟一個女生要合資購買，但後
      來她改成要買1萬1千元的愷他命，所以我就在車上把1萬1
      千元給被告，並且把那個女生介紹給被告，跟被告說那個
      女生要改買愷他命，被告說沒關係，就給我「81」「細的
      」也就是0.45公克海洛因，然後我就下車，那個女生就被
      被告載走了，我印象很深刻，當天沒有交易成功等語（見
      訴字卷三第14至17頁、第31至32頁、第35至36頁）。核與
      被告自承：無償交付毒品予王巧玲乙節相同，且與附表四
      所示通訊監察譯文一致。
　　2.雖王巧玲曾於偵查中證稱：當時在小籠包店內，我給被告
      1 萬1千元，被告給我0.9 公克海洛因、1 公克安非他命
      、1 包大麻，1/4台錢海洛因賣我5千元，大麻我沒拿走，
      是那個最後跟被告走的女生買的云云（見他字卷第88頁正
      面），然王巧玲於審理中則改稱：這一次沒有交易成功，
      被告是免費給我海洛因，我印象很深刻，那個女的給被告
      載走，我也沒有給他錢，我不能冤枉別人等語（見訴字卷
      三第18至19頁、第31頁），足見王巧玲於偵查中是否本於
      真實情況而為證述，已非無疑。況王巧玲於審理時證稱：
      被告1 公克安非他命會賣1,500 元，41（即0.9 公克）海
      洛因會賣5,000 元等語（見訴字卷三第34頁），則其於偵
      查中所稱以1 萬1,000 元向被告購買海洛因0.9 公克、安
      非他命1 公克云云，亦與市場行情不合，堪認王巧玲於偵
      查中之證述確有瑕疵，而難採信。
　　3.至被告雖以：因與王巧玲有諸多糾紛，故其證述不實云云
      ，然如王巧玲有意挾怨報復、誣陷被告，豈有於審理中改
      稱「交易未完成」較偵查中為有利於被告之證述？是王巧
      玲於審理中供稱：被告係無償轉讓1 包0.45公克之海洛因
      等語，應可採信。　　　
　㈤附表一編號5部分：訊據被告就於前揭時地與王巧玲見面，並
    以5千元之價格（實際支付4千元），販賣交付海洛因1包（0
    .9公克）予王巧玲等事實，於本院調查、審理時均自白不諱
    ，且查：
　　1.王巧玲證稱：當日身上只有4千元、不夠的1千元就用欠的
      、再補，被告給我1/4（0.9 公克含袋），有時候東西比
      較好他會算我6千元，警詢我說1.8 公克要價7千到8千元
      是錯的等語（見他字卷第88頁正面）；於審理時證稱：我
      跟被告只有拿海洛因而已，沒有拿別的，一般「男的」是
      指安非他命，「女的」或「傳播」是指海洛因；附表五所
      示的通聯就是說原本要拿1/2錢海洛因（約1.8 公克），
      後來我發簡訊「智我只有四千所以改41」，是說我只有4
      千元，改成41就是0.9 公克，通聯後跟被告見面拿了海洛
      因0.9公克就走了；通常拿1/4錢，被告會算我5 千元，但
      我當天只有給被告4 千元，這次沒有補1 千元給被告，被
      告也沒有再跟我要等語（見訴字卷三第14頁、第19至22頁
      、第34頁），王巧玲之證述前後一致，核與附表五所示之
      通訊監察譯文相符。而附表五通訊監察譯文中雙方就毒品
      交易之種類、價格等內容存有一定默契，且已就交易之毒
      品數量、價格等買賣要素達成意思合致，是王巧玲上開向
      被告購買第一級毒品並經被告交付之證詞，經此譯文證據
      補強，已足佐證其證詞之真實性，王巧玲復無誣陷被告之
      動機，其證言具有相當之可信性。是被告於附表一編號5 
      所示時、地，販賣價值5千元之海洛因1 包（0.9 公克）
      予王巧玲等事實，堪以認定。被告於原審辯稱：當日未完
      成交易云云，與通訊監察譯文不符，顯無可採。
　　2.公訴意旨雖以：被告此次係以7千元至8千元之價格販賣海
      洛因1 包1.8 公克予王巧玲云云，惟此與王巧玲證述情節
      不合，且與其後107年6月15日上午11時55分39秒之簡訊「
      智我只有四千所以改41」不符，是公訴意旨容有誤會，應
      予更正。
　㈥附表一編號6部分：訊據被告就於前揭時地交付1/4錢海洛因
    予王巧玲、並收取5千元等事實，於本院調查、審理時均自
    白不諱，且王巧玲證稱：附表六之譯文就是我與被告交易毒
    品前的通話，107 年6 月16日在家具行門口，我拿5,000 元
    給被告、取得1/4錢等語（見他字卷第88頁正面）；於審理
    時證稱：附表六所示通訊監察譯文中的「找女人」是跟傳播
    一樣意思，是指海洛因，「41」就是4 分之1 ，被告說「41
    不要，去找別人」，我說「再加一個，半錢」，就是變1.8 
    公克，因為他說不想出1/4錢叫我去找別人，我就想說再拿
    多一點，變成1/2錢；第二通我打給被告說「7 千，我只有7
     千」，就是我身上總共只有7 千元；後來我說「就一個41
    ，一個是81」，應該就是要他幫我裝兩袋，因為一個是我要
    給我朋友的；被告說「總共多少錢」，我說「5 」，之後被
    告說「再見、再聯絡」，因為他生氣了，因為一個41，一個
    81，他這樣就不划算，他問我身上有多少錢，我說只有5 千
    元；最後見面是交易一包重量1/4錢約0.9 公克，我給5千元
    等語（見訴字卷三第23至28頁、第34至35頁），王巧玲於偵
    查、審理中之證述前後一致，王巧玲復無誣陷被告之動機，
    復核與附表六所示通訊監察譯文相符。附表六所示通訊監察
    譯文係被告與王巧玲間討論海洛因交易數量及金額之內容，
    且最後係確認王巧玲以5千元向被告購買海洛因，經此譯文
    證據補強，已足佐證王巧玲證詞之真實性。此部分事實堪以
    認定。
　㈦按一般民眾普遍認知毒品之非法交易，向為政府嚴加查緝之
    對象，且販賣毒品罪又係重罪，衡諸常情，倘非有利可圖，
    絕無平白甘冒被查獲之高度風險，與他人從事毒品交易之理
    ，從而，舉凡係有償交易，除足反證其確另基於某種非圖利
    本意之關係外，通常尚難因無法查悉其買進、賣出之差價，
    而諉無營利之意思，或阻卻販賣犯行之追訴；再者，販賣毒
    品係違法行為，非可公然為之，亦無公定價格，且容易分裝
    、增減份量，而買賣之價格，可能隨時依交易雙方關係之深
    淺、購毒者之資力、需求量及對行情之認知、毒品來源是否
    充裕、查緝是否嚴謹、風險大小等情形，而異其標準，非可
    一概而論，從而販賣之利得，除販賣之價量俱臻明確外，委
    難察得實情，然販賣者從價差或量差中牟利之方式雖異，其
    意圖營利之販賣行為則無二致。查被告於警詢中自承：安非
    他命1 公克成本約7、8百元，每公克獲利約2、3百元等語（
    見他字卷第98頁正面）；參以被告與購毒者黃勝安、吳芝嫻
    、王長貴、王巧玲均非至親，亦無任何特殊情誼，依常情研
    判，倘非有利可圖，應無甘冒重典，以原價交易毒品之理，
    是被告所涉各次販賣毒品犯行，主觀上確有從中賺取買賣價
    差或量差以營利之意圖，要無疑義。
　㈧綜上所述，本件事證明確，被告所辯不足採信，其犯行洵堪
    認定，應依法論科。
二、法律變更：
　㈠按行為後法律有變更者，適用行為時之法律。但行為後之法
    律有利於行為人者，適用最有利於行為人之法律，刑法第2
    條第1 項定有明文。
  ㈡查被告行為後，毒品危害防制條例業於109 年1 月15日修正
    公布施行，並自同年7 月15日起生效，而：
　　1.修正前毒品危害防制條例第4 條第3 項原規定：「製造、
      運輸、販賣第三級毒品者，處7 年以上有期徒刑，得併科
      新臺幣700 萬元以下罰金。」，修正後該條文則規定：「
      製造、運輸、販賣第三級毒品者，處7 年以上有期徒刑，
      得併科新臺幣1,000 萬元以下罰金。」。修正後之毒品危
      害防制條例第4 條第3 項規定將罰金刑之刑度提高。
　　2.修正前毒品危害防制條例第17條第2 項規定：「犯第4 條
      至第8 條之罪於偵查及審判中均自白者，減輕其刑。」，
      修正後該條文則規定：「犯第4 條至第8 條之罪於偵查及
      歷次審判中均自白者，減輕其刑。」。修正後之毒品危害
      防制條例第17條第2 項規定，則明定於偵查及歷次審判中
      均自白者，始減輕其刑，將得以適用偵審自白減刑之情形
      加以限縮。
　　3.經比較新舊法結果，上開條文之修正均未較有利於被告4 
      人，依照刑法第2 條第1 項前段之規定，就本案犯行，自
      應適用其行為時即修正前毒品危害防制條例第4 條第3 項
      、第17條第2 項之規定，合先敘明。
三、論罪：
  ㈠核：
　　1.被告就附表一編號1 、5 、6 所為，均係犯毒品危害防制
      條例第4 條第1 項販賣第一級毒品罪。
　　2.就附表一編號2 、3 所為，均係犯毒品危害防制條例第4 
      條第2 項販賣第二級毒品罪。
　　3.就附表一編號4 所為，係犯毒品危害防制條例第8 條第1 
      項轉讓第一級毒品罪。
  ㈡公訴意旨固認被告就附表一編號4 所為係犯販賣第一級毒品
    海洛因罪嫌云云，然本次交易最後並未就價金合致、亦未取
    得價金乙節，業如前述，公訴人復未提出其他補強證據證明
    被告此部分獲利之狀況，依罪證有疑惟利被告之原則，應認
    被告於附表一編號4 所示時、地，係無償轉讓海洛因予王巧
    玲，公訴意旨容有誤會，惟因基本社會事實同一，且經法院
    當庭告毒品危害防制條例第8條第1項轉讓第一級毒品罪之罪
    名（見訴字卷三第54至55頁），無礙被告之防禦權行使，爰
    依法變更起訴法條。
  ㈢被告各次販賣前持有第一級毒品海洛因、第二級毒品甲基安
    非他命、轉讓前持有第一級毒品海洛因之低度行為，分別為
    各次販賣第一級毒品、第二級毒品或轉讓第一級毒品之高度
    行為所吸收，均不另論罪。
  ㈣刑之減輕事由：
　　1.毒品危害防制條例第17條第2項之部分：按犯毒品危害防
      制條例第4 條至第8 條之罪，於偵查及審判中均自白者，
      減輕其刑，同條例第17條第2 項定有明文。
　　　⑴就附表一編號2、3、4 所示犯行，被告於107年12月7日
        警訊、偵查中即已自承：「問：...販賣、轉讓第二級
        毒品安非他命予王長貴、吳芝嫻、王巧玲等人有無此情
        形？）有」、「是我做的事情，我都願意認罪，希望鈞
        署能給我自新的機會，第一級毒品和第二級毒品的刑度
        差很多，關於涉嫌販賣第一級毒品部分，我確實沒有做
        這件事情」（見偵5232卷第15頁背面、他字卷第145頁
        正反面），且於本院審理中均已自白不諱，爰依毒品危
        害防制條例第17條第2 項規定減輕其刑。
　　　⑵就附表一編號1、5、6之部分：被告於警訊、偵查中均就
        販賣之標的指稱為「安非他命」、矢口否認有何販賣海
        洛因之犯行，甚至表示黃勝安、王巧玲為挾怨報復等情
        （見偵5232卷第6、10、13頁、他字卷第108-109頁、偵
        1495卷第34頁、第40頁正反頁），是被告於偵查中並未
        就此部分為自白，雖於本院調查、審理時業已自白，然
        仍與毒品危害防制條例第17條第2項減刑之規定不合，
        但仍得為刑法第57條量刑有關犯罪後態度之審酌，併此
        敘明。
　　2.刑法第59條之適用：按刑法第59條之酌量減輕其刑，必須
      犯罪另有其特殊之原因與環境等等，在客觀上足以引起一
      般同情，認為即予宣告法定最低刑期，猶嫌過重者，始有
      其適用；至於犯罪之動機、犯罪之手段或犯罪後之態度等
      情狀，僅可為法定刑內從輕科刑之標準，不得據為酌量減
      輕之理由（最高法院84年度台上字第2164號、91年度台上
      字第733號判決可資參照）。　　
　　　⑴附表一編號1、5、6 部分：被告販賣第一級毒品海洛因
        以營利，對於社會及國民健康之危害固屬嚴重，然揆諸
        所犯販賣第一級毒品罪之法定本刑為死刑或無期徒刑，
        而其販賣海洛因之所得利益非鉅，就全部犯罪情節以觀
        ，尚非重大惡極，縱科以法定最低刑度，猶嫌過重，難
        謂符合罪刑相當原則，其犯罪情狀在客觀上足以引起一
        般同情，衡情尚有可憫恕之處，爰就附表一編號1、5、
        6 所犯販賣第一級毒品罪，均依刑法第59條之規定減輕
        其刑。
　　　⑵附表一編號2、3、4部分：查販賣第二級毒品或轉讓第一
        級毒品對社會風氣及治安危害重大，為政府嚴加查緝之
        犯行，而均正值青壯之年，卻不思以合法方式賺取金錢
        ，為求輕鬆賺取報酬，竟多次販賣第二級毒品，或轉讓
        第一級毒品，而毒品危害防制條例第4條第2項、第8條
        第1項之法定刑度分別為無期徒刑或7年以上有期徒刑（
        另得併科罰金），1年以上7年以下有期徒刑（另得併科
        罰金）等，且被告業已因毒品危害防制條例第17條第2
        項之規定為減刑後，實未見有何特殊之原因或環境客觀
        上足以引起一般人同情，本院認無從依刑法第59條之規
        定酌減其刑，是其等之辯護人所請尚有未合，附此敘明
        。
  ㈤被告所犯如附表一所示各次犯行，犯意各別，行為互殊，應
    予分論併罰。
參、撤銷原判決之理由及駁回被告上訴之理由
一、就附表一編號1、3至6部分：原審以被告罪證明確，予以論
    罪科刑，固非無見。惟被告於本院調查、審理時業已另就附
    表一編號1、3至6之部分為自白（原就附表一編號2之部分於
    原審審理中即已自白），而刑法第57條第10款明定行為人犯
    罪後之態度，為科刑輕重應審酌注意之事項，且就毒品危害
    防制條例第4條第2項、第8條第1項之犯罪，於偵審中均為自
    白者，尚有毒品危害防制條例第17條第2項減刑之適用，原
    審不察，均漏未論及，其認定事實、適用法則難謂允洽，被
    告上訴理由指摘於此，為有理由。　　
二、就附表一編號2之部分：原審引用毒品危害防制條例第4條第
    2項之規定，以行為人之責任為基礎，審酌被告販賣第二級
    毒品所為對於社會治安之影響，並念及被告犯後於審理中均
    已坦承犯行，態度良好，審酌被告之犯罪動機、情節及所生
    危害、販賣之重量、對向，且衡量被告其餘之犯罪動機、目
    的、犯罪時所受之刺激、犯罪之手段、犯人之生活狀況、品
    行、智識程度等一切情狀，判處如附表一編號2主文欄所示
    之刑；另就沒收部分說明行動電話，係被告所有，供犯罪所
    用之物，應依毒品危害防制條例第19條第1項規定宣告沒收
    ，另5千元為購毒者交付之價款，雖未扣案，然因屬犯罪所
    得之財物，應依刑法第38條之1 第1 項前段、第3 項規定宣
    告沒收，並均依刑法第38條第4 項規定，於全部或一部不能
    沒收或不宜執行沒收時，追徵其價額；經核原審上開認事用
    法，均無違誤，量刑亦稱允恰。　　
三、至被告上訴意旨之指駁
　㈠上訴意旨另以：就附表一編號2、3、4均請求依刑法第59條酌
    減其刑云云。
　㈡惟按刑法第59條之酌量減輕其刑，必須犯罪另有其特殊之原
    因與環境等等，在客觀上足已引起一般同情，認為即予宣告
    法定最低刑期，猶嫌過重者，始有其適用；至於犯罪之動機
    、手段或犯後態度等情狀，僅可為法定刑內從輕科刑之標準
    ，不得據為酌量減輕之理由（最高法院38年台上字第16號、
    45年台上字第1165號、51年台上字第899 號判例意旨參照）
    。衡諸販賣第二級毒品、轉讓第一級毒品對社會風氣及治安
    危害重大，為政府嚴加查緝之重大犯罪，被告明知毒品對人
    體身心健康危害之烈，竟仍進而多次為販賣、轉讓毒品犯行
    ，危害社會治安甚大，「犯罪時」並無特殊之原因與環境，
    衡情並無何等足以引起一般同情之客觀情狀而應予以憫恕，
    難認有「犯罪具有特殊之原因或環境，依據客觀觀察，足以
    引起一般同情，認可憫恕，如科以法定最輕刑期，仍嫌過重
    」之情形，無適用刑法第59條酌減其刑之餘地。至於被告犯
    後有無坦承犯行、販賣之次數、毒品有無流入市面、販賣之
    情節等，均屬法定刑度內量刑之參考事項，與犯罪情狀有無
    特殊堪以憫恕之情事有別，併此指明。是被告此部分之上訴
    為無理由。　　　
四、綜上：
　㈠就附表一編號1、3至6部分：被告雖仍執前詞提起上訴，指摘
    原審判決不當，雖無理由；惟原判決既有上開可議之處，仍
    應由本院將原判決有關附表一編號1、3至6部分暨合併所定
    之應執行刑之部分撤銷改判。　
　㈡另就附表一編號2部分，上訴為無理由，應予駁回。　　
肆、本件就附表一編號1、3至6之科刑及沒收暨就撤銷改判及上
    訴駁回處刑之定應執行刑　　　　
一、撤銷改判部分之科刑：
  ㈠爰以行為人之責任為基礎，審酌被告明知毒品對人體身心健
    康之危害性，不思努力進取獲取所需，無視政府禁令，為圖
    一己私利販賣毒品予他人，並轉讓毒品予他人，助長吸食毒
    品之氾濫，輕則戕害施用者之身心健康，重則引發各種犯罪
    ，對社會秩序潛藏之危害甚高，侵害社會、國家法益甚鉅，
    所為實屬不該，且犯後業已坦承全部犯行，犯罪後態度良好
    ，兼衡其犯罪動機、目的、手段、素行、販賣及轉讓毒品之
    對象人數、高中肄業之智識程度、家庭經濟狀況小康、犯罪
    所得利益等一切情狀，分別量處如附表一編號1、3至6主文
    欄所示之刑。
  ㈡撤銷改判及上訴駁回所處之刑定應執行刑部分：本院審酌被
    告所犯各次販賣第一級、第二級毒品、轉讓第一級毒品罪侵
    害之法益均屬相同，且各次犯行之時間亦非相隔久遠，足認
    各罪之獨立性不高，如以實質累加之方式定應執行刑，處罰
    之刑度顯將超過其行為之不法內涵，而違反罪責原則。是本
    院就上開販賣第一級、第二級毒品罪及轉讓第一級毒品罪所
    示之整體犯罪予以評價被告之人格特性與犯罪傾向、數罪對
    法益侵害之加重效應、各罪宣告刑總和上限及各刑中最長期
    者，並考量被告未來復歸社會之可能性，依多數犯罪責任遞
    減原則，定如主文第四項所示之應執行刑。
二、撤銷改判之沒收部分：
  ㈠按犯第4 條至第9 條、第12條、第13條或第14條第1 項、第2
     項之罪者，其供犯罪所用之物，不問屬於犯罪行為人與否
    ，均沒收之，毒品危害防制條例第19條第1 項定有明文。未
    扣案之搭配門號0000000000號行動電話1 支（含SIM 卡1 張
    ），係被告所有，供附表一編號1、3至6所示犯行所用之物
    ，有相關通訊監察譯文在卷可佐，應依毒品危害防制條例第
    19條第1項規定宣告沒收，並依刑法第38條第4 項規定，於
    全部或一部不能沒收或不宜執行沒收時，追徵其價額。
  ㈡按犯罪所得，屬於犯罪行為人者，沒收之。但有特別規定者
    ，依其規定；前二項之沒收，於全部或一部不能沒收或不宜
    執行沒收時，追徵其價額，刑法第38條之1 第1 項、第3 項
    分別定有明文。被告就附表一編號1、3、5至6所示各次販賣
    毒品犯行，均已分別取得購毒者交付之價款，雖均未扣案，
    然因屬犯罪所得之財物，應依刑法第38條之1 第1 項前段、
    第3 項規定宣告沒收，於全部或一部不能沒收或不宜執行沒
    收時，追徵其價額。
據上論斷，應依刑事訴訟法第368條、第369條第1項前段、第364
條、第299條第1項前段，判決如主文。
本案經檢察官吳宗憲提起公訴，檢察官柯怡如到庭執行職務。 
中　　華　　民　　國　　110 　年　　5 　　月　　6 　　日
                  刑事第十二庭  審判長法　官  陳如玲
                                      法　官  蔡如惠
                                      法　官  郭惠玲
以上正本證明與原本無異。
如不服本判決，應於收受送達後20日內向本院提出上訴書狀，其
未敘述上訴之理由者並得於提起上訴後20日內向本院補提理由書
（均須按他造當事人之人數附繕本）「切勿逕送上級法院」。
                                      書記官  賴尚君
中　　華　　民　　國　　110 　年　　5 　　月　　6 　　日
附錄本件論罪科刑法條全文：
毒品危害防制條例第4條
製造、運輸、販賣第一級毒品者，處死刑或無期徒刑；處無期徒
刑者，得併科新臺幣2千萬元以下罰金。
製造、運輸、販賣第二級毒品者，處無期徒刑或7 年以上有期徒
刑，得併科新臺幣1 千萬元以下罰金。
製造、運輸、販賣第三級毒品者，處7 年以上有期徒刑，得併科
新臺幣7 百萬元以下罰金。
製造、運輸、販賣第四級毒品者，處5 年以上12年以下有期徒刑
，得併科新臺幣3 百萬元以下罰金。
製造、運輸、販賣專供製造或施用毒品之器具者，處1 年以上7
年以下有期徒刑，得併科新臺幣1 百萬元以下罰金。
前五項之未遂犯罰之。
毒品危害防制條例第8條
轉讓第一級毒品者，處1 年以上7 年以下有期徒刑，得併科新臺
幣1 百萬元以下罰金。
轉讓第二級毒品者，處6 月以上5 年以下有期徒刑，得併科新臺
幣70萬元以下罰金。
轉讓第三級毒品者，處3 年以下有期徒刑，得併科新臺幣30萬元
以下罰金。
轉讓第四級毒品者，處1 年以下有期徒刑，得併科新臺幣10萬元
以下罰金。
前四項之未遂犯罰之。
轉讓毒品達一定數量者，加重其刑至二分之一，其標準由行政院
定之。 
附表一：

編號 購毒、受讓者 聯繫電話 交易型態 交易時間（民國）、地點、毒品種類及價格（新臺幣） 主                       文 備註 1 黃勝安 0000000000 販賣海洛因 107 年5 月4 日晚間7 時5 分許，在桃園市中壢區林森國小旁小巷，販賣海洛因1包（0.45公克）價格2,000 元 吳政治販賣第一級毒品，處有期徒刑拾伍年壹月。未扣案之搭配門號○○○○○○○○○○號行動電話壹支（含SIM 卡壹張）、犯罪所得新臺幣貳仟元均沒收，於全部或一部不能沒收或不宜執行沒收時，各追徵其價額。 起訴書附表編號1 2 吳芝嫻 0000000000 販賣甲基安非他命 106 年9 月28日凌晨2 時許，在桃園市中壢區中央西路花蝴蝶酒店樓下，販賣甲基安非他命1 包（5 公克）價格5,000 元 吳政治販賣第二級毒品，處有期徒刑參年捌月。未扣案之搭配門號○○○○○○○○○○號行動電話壹支（含SIM 卡壹張）、犯罪所得新臺幣伍仟元均沒收，於全部或一部不能沒收或不宜執行沒收時，各追徵其價額。（原審判決） 起訴書附表編號3 3 王長貴 0000000000 販賣甲基安非他命 107 年5 月31日上午10時許，在桃園市○○區○○街000 號1樓客廳，販賣甲基安非他命1 包（重量不詳）價格1,000 元 吳政治販賣第二級毒品，處有期徒刑參年捌月。未扣案之搭配門號○○○○○○○○○○號行動電話壹支（含SIM 卡壹張）、犯罪所得新臺幣壹仟元均沒收，於全部或一部不能沒收或不宜執行沒收時，各追徵其價額。 起訴書附表編號4 4 王巧玲 0000000000 無償轉讓海洛因 107 年5 月28日凌晨0 時36分許，在桃園市中壢區中央西路SOGO附近，無償轉讓海洛因1 包（0.45公克）予王巧玲 吳政治轉讓第一級毒品，處有期徒刑壹年肆月。未扣案之搭配門號○○○○○○○○○○號行動電話壹支（含SIM 卡壹張）沒收，於全部或一部不能沒收或不宜執行沒收時，追徵其價額。 起訴書附表編號5 5 王巧玲 0000000000 販賣海洛因 107 年6 月15日下午1 時許，在桃園市觀音工業區附近，販賣海洛因1 包（0.9 公克）價格5,000元（王巧玲僅支付4,000 元） 吳政治販賣第一級毒品，處有期徒刑拾伍年壹月。未扣案之搭配門號○○○○○○○○○○號行動電話壹支（含SIM 卡壹張）、犯罪所得新臺幣肆仟元均沒收，於全部或一部不能沒收或不宜執行沒收時，各追徵其價額。 起訴書附表編號6 6 王巧玲 0000000000 販賣海洛因 107 年6 月16日下午3 時35分許（起訴書誤載為3 時53分許），在桃園市平鎮區中豐路金華傢俱門口的紅綠燈下，販賣海洛因1 包（0.9 公克）價格5,000 元 吳政治販賣第一級毒品，處有期徒刑拾伍年壹月。未扣案之搭配門號○○○○○○○○○○號行動電話壹支（含SIM 卡壹張）、犯罪所得新臺幣伍仟元均沒收，於全部或一部不能沒收或不宜執行沒收時，各追徵其價額。 起訴書附表編號7 


附表二：附表一編號1 相關通訊監察譯文

通話時間及對象                通訊監察譯文內容 卷頁 107年5月4 日 06：55：18 A：黃勝安 B：不詳友人 A ：我阿安…你打電話給屌治…好不好 B ：幹嘛 A ：你跟他說…我這支電話現在出來沒有網路，不能打給他ㄚ，你打給他…說我在他車子旁邊等他 B ：我不懂你的意思也 A ：我的手機…我跟他都用那個…微信通的嘛，我出來就是沒有網路沒辦法打給他 B ：我叫他打給你…好不好 A ：我沒有網路…他也打不通ㄚ B ：我知道啦 A ：你跟他說我在他車子旁邊 B ：我知道…我意思是說我打你這支電話line給他，我叫他打這支電話給你就好了 A ：對…也可以 B ：你們在那裡ㄚ A ：中壢而已ㄚ B ：我把你電話line給他 A ：你要跟他講我是阿安哦 B ：知道啦 A ：好 偵5232卷第35頁反面至第36頁正面 107年5月4日 06：59：04 A：黃勝安 B：被告 B ：喂 A ：我在你車子旁邊ㄚ B ：你怎麼不自己打來 A ：我那支蘋果沒有帶到 B：哦…把line下載就好了ㄚ A ：line已經轉去蘋果那邊ㄚ B ：哦…我現在拿下去了 A ：好…我在你車子旁邊 B ：你要多少？你要1大包還是1小包？ 同上偵卷第36頁正面 107年5月4日 06：59：43 A：黃勝安 B：被告 B ：我說你要1大包還是1小包？ A ：小小包就好了…錢再算 B ：好…8仟 同上偵卷第36頁正面 


附表三：附表一編號3相關通訊監察譯文
通話時間及對象                通訊監察譯文內容 卷頁 107年5月31日 09：43：45 A ：被告 B ：王長貴 A ：在那裡ㄚ B ：你還沒來找我…我又去找你了 A ：蛤 B ：我說你還沒來找我…我又要去找你，你在那邊 A ：怎樣子 B ：小弟ㄚ A ：好…你在那邊ㄚ B ：我就在我跟你講來的地方…你要不要來 A ：我現在車子還沒辦法過去ㄚ B ：那我就要先過去找你ㄚ A ：嗯 B ：一樣ㄚ A ：1個？ B ：嗯 A ：你要給我多少錢 B ：這邊要用的…沒有辦法 A ：至少給我18就對了 B ：嗯…我現在就…一樣ㄚ A ：你要多久 B ：我就從這邊過去那裡而已ㄚ A ：哦…快點哦 B ：好 偵5232卷第40頁反面至第41頁正面 


附表四：附表一編號4相關通訊監察譯文
通話時間及對象                通訊監察譯文內容 卷頁 107年5月28日 00：36：39 A ：被告 B ：王巧玲 B ：人家趕著上班啦 A ：嗯 B ：你跟人家答應3分鐘 A ：我跟你講...不怕啦 B ：你說什麼 A ：幾分鐘沒到會怎樣 B ：你說什麼 A ：你跟他說才幾分鐘沒到…就在哇哇叫 B ：你說什麼 A ：我說你們答應我幾分沒到…就不可以叫，我答應幾分沒到，你們就哇哇叫 B ：好啦…不是啦，同事她酒店的，她就在催ㄚ A ：同事酒店酒店…酒他媽的B 啦，到了啦 B ：對ㄚ A ：到了 B ：蛤 A ：到了啦 B ：好 偵5232卷第63頁正反面 


附表五：附表一編號5相關通訊監察譯文
通話時間及對象                通訊監察譯文內容 卷頁 107年6月15日 11：30：10 A ：被告 B ：王巧玲 B ：起來了哦 A ：嗯...你是誰 B ：小蜜蜂 A ：怎樣 B ：傳播 A ：怎樣ㄚ B ：半錢ㄚ A ：嗯 B ：往那裡去？ A ：你在那裡ㄚ B ：我在八德國中這邊...家裡這裡 A ：到那個…南勢大潤發再說 B ：你說大湳的嗎 A ：南勢大潤發 B ：好啦 偵5232卷第64頁正面 107年6月15日 11：55：39 A ：被告 B ：王巧玲 （B傳給A簡訊）智我只有四千所以改41 同上偵卷第64頁正面 107年6月15日 12：09：34 A ：被告 B ：王巧玲 A ：喂 B ：到了…喂 A ：喂 B ：到了 A ：你到那裡ㄚ B ：到那個…平鎮仁寶對面的大潤發嘛 A ：來不及了 B ：蛤…我麻煩人家朋友載的啦…那裡？ A ：觀音ㄚ B ：等一下…你跟他講 （C某男：要到那邊？A ：觀音工業區…你知道嗎C ：那邊A ：觀音工業區C ：觀音工業區在那裡ㄚA ：就在觀音ㄚ） B ：到觀音工業區…是不是 A ：對 B ：好…我到那個…7-11 A ：隨便你…你到那邊打給我 B ：好…我知道 同上偵卷第64頁正反面 107 年6 月15日12：42：38 A ：被告 B ：王巧玲 A ：喂 B ：我到觀音工業區…這邊有什麼路 A ：大觀駕訓班 B ：你說什麼 A ：大觀駕訓班 B ：好 同上偵卷第64頁反面 107年6月15日 12：51：58 A ：被告 B ：王巧玲 A ：喂 B ：到了 A ：到那裡 B ：到駕訓班門口 A ：大觀駕訓班開進來一直直走 B ：你等一下…跟我朋友講 （C-某男：喂A ：大觀駕訓班進來一直直走…看右手邊有1 個17鄰C ：右邊有什麼A ：17鄰C ：嗯A ：17鄰前面一點右轉…直直到底就看得到C ：好A ：沒有很遠C ：掰掰） 同上偵卷第64頁反面 107年6月15日 12：59：43 A ：被告 B ：王巧玲 B ：我到了…是鐵門這間嗎 A ：你開什麼車 B ：白色 A ：白色 B ：嗯 A ：白色嗎 B ：藍色啦 A ：藍色…對啦 B ：你開門哦…我看到了 A ：等我一下…門口等我一下 同上偵卷第64頁反面至第65頁正面 107年6月15日 01：00：42 A ：被告 B ：王巧玲 A ：門口等我一下啦 B ：好…我旁邊啦 同上偵卷第65頁正面 


附表六：附表一編號6相關通訊監察譯文

通話時間及對象                通訊監察譯文內容 卷頁 107年6月16日 02：02：43 A ：被告 B ：王巧玲 A ：喂 B ：去那裡找你 A ：你是誰 B ：小蜜蜂 A ：幹嘛 B ：我要去那裡 A ：幹嘛 B ：找女人ㄚ A ：多少 B ：跟昨天一樣 A ：昨天一樣是怎樣？ B ：就那個…41ㄚ A ：41不要…去找別人啦 B ：蛤…不然呢 A ：41我不想出…不行哦 B ：好啦…再加1個呢…半錢 A ：勉強還可以接受 B ：多少 A ：你說呢…每天都問我多少 B ：你那麼難伺候 A ：那都固定的價錢 B ：蛤 A ：那是固定的價錢 B ：好啦…我知道啦 A ：什麼 B ：往那個方向 A ：你不要來的時候變41 B ：我知道…你昨天跟我講過了 A ：知道就好 B ：好…那個方向 A ：中壢方向 B ：好…中壢方向 108 年度偵字第5232號卷第65頁正反面 107年6月16日 02：41：55 A ：被告 B ：王巧玲 A ：喂 B ：我現在出發了…要到中壢那裡 A ：你現在才出發？ B ：我剛在等車 A ：你等車關我屁事 B ：好啦…那個方向 A ：好…怎樣的，我一直等你…我瘋了哦 B ：我知道啦…現在往那邊 A ：你知道… B ：我叫人家載的啦 A ：你不要跟我講叫人家載 B ：現在去那裡…往那個方向 A ：怎樣ㄚ B ：就半錢…剛跟你講的ㄚ A ：多少錢 B ：7仟…我只有7仟 A ：你只有7仟？ B ：嗯A ：不到半錢B ：你說什麼 A ：你說只有7仟？ B ：對ㄚ A ：對ㄚ…我只出1.8 B ：4不是4嗎？對不對？ A ：嗯…然後呢？半錢就變7哦 B ：不是加上去？ A ：加上去就沒1仟哦 B ：好啦 A ：你自動降1仟…我就降0.2嘛 B ：蛤…往那個方向啦 A ：我先跟你講…你會算我也很會算 B ：嗯 A ：你往龍岡路這邊來ㄚ B ：好 A ：我等一下經過…你再沒有到，我繞走…你打電話我沒有接哦 B ：好啦 A ：嗯 B ：去了…馬上去 同上偵卷第65頁反面至第66頁正面 107年6月16日 03：19：54 A ：被告 B ：王巧玲 A ：喂 B ：我們右轉就到了 A ：到那裡 B ：到那個路口…關爺西路跟中豐路的路口 A ：你的電話號碼怎麼都沒有顯示 B ：我把他改掉了ㄚ…這是新的…0000-000000 A ：多少錢 B ：我先看路 A ：多少錢 B ：我說7ㄚ A ：7哦 B ：對 A ：東西會少一點 B ：好…我知道，我在找路 A ：找到了嗎 B ：快到了…1分鐘就到了 A ：再見 B ：MARCH…銀色的 A ：我管你什麼車 B ：好啦…我看你的車就知道了 同上偵卷第66頁反面至第67頁正面 107年6月16日 03：22：05 A ：被告 B ：王巧玲 B ：我到金華傢俱了 A ：到那裡ㄚ B ：中豐路 A ：中豐路跟什麼路？ B ：中豐路593巷這裡…麥香摩鐵這邊啦A ：嗯…7仟塊哦 B ：對…我停在路邊了…打警示燈 同上偵卷第67頁正面 107年6月16日 03：35：31 A ：被告 B ：王巧玲 B ：你有找到我們嗎 A ：我知道你們在那邊ㄚ B ：好啦 A ：是不是7仟塊ㄚ B ：不對 A ：現在是怎樣 B ：就1個41…1個是81 A ：什麼東西…41…81，我聽不懂啦 B ：就1個41…1個81的 A ：總共多少錢 B ：5ㄚ A ：再見…再聯絡啦 B ：好…快一點哦 A ：講什麼東西ㄚ B ：不是啦…這不是我能決定的，我每次怎麼做…你也… A ：你不要跟我講這個東西 B ：那現在呢 A ：現在就是謝謝…再聯絡ㄚ B ：不是…人家在這邊開車載我來的 A ：然後呢…誰的錯 B ：不是你的錯…好不好 A ：那是誰的錯 B ：要不然你覺得我該怎麼做…才能讓你滿意，我真的覺得我怎麼做都不對也 A ：你一開始就沒有講清楚ㄚ B ：不是…你知道電話…電話我怎麼敢講那麼明確，保護你也保護我自己 A ：講的不明確…講的跟現在講的都不一樣嘛 B : 你說什麼…我要怎麼做都不能讓你滿意（AB爭執） B ：然後我現在要怎麼做 A ：不是ㄚ…等我怎樣 B ：你說 A ：什麼我說…現在怎樣我也不曉得ㄚ B ：你從認識我的時候，你就知道我也是幫別人跑的，我不是自己專職…自己在做的，你懂我意思嗎 A ：你幫人家跑的…這不是廢話嗎 B ：你去想一下…你從認識我這個人，我有錢賺…我也是自己只賺1 仟跑1 趟…這樣跑，我也都是這樣做ㄚ，他們實際講的跟見到面的不一樣，我自己沒辦法去拿捏，你懂意思嗎 A ：見到面的時候…你自己不會看嗎 B ：對…那是見到面的時候才知道，你懂我意思嗎 A ：然後呢 B ：對ㄚ…所以我也沒辦法繼續掌握，不是我說話不算數，我們這樣子接觸也有一段時間了，對不對 A ：不是啦…你也知道這種人…你還跟他接觸什麼東西 B ：所以我剛就問他…他剛跟我說7 ，結果拿5 ，我想說沒關係就拆掉嘛，就1 個41…1 個81嘛 A ：現在是你們要怎樣…我就幫你們拆怎樣哦 B ：我不是這個意思 A ：不然什麼意思 B ：不然他只有5仟…我要怎麼說A ：還跟他講什麼東西 B ：這樣我對你不好意思…對他也不好意思，他以跟我認識很久了 A ：我想沒有ㄚ B ：這幾次真的對你很抱歉 A ：我還要配合他們哦 B ：不是叫你配合他們啦…我的意思是我們都出來了 A ：什麼東西 B ：你也知道我有在抽嘛 A ：那你就介紹一些阿思八啦的來…介紹怎樣的 B ：我想說有錢就賺嘛…賺5 百，因為我單親…自己帶小孩子 A ：我是賺你們多少錢啦 B ：你說什麼 A ：我賺你們多少錢 B ：你沒有…我知道啦，我懂你講的意思 A ：那就對了ㄚ B ：我的意思是說可以的話就1個41…1個81嘛 A ：我那有出81？ B ：那不然就像你講的…這樣少1 仟…你就扣掉，你覺得怎樣做比較好，因為我也不喜歡去外面亂處理 A ：電話不要跟我講那些啦 B ：嗯 A ：他們要怎樣就怎樣，還要我配合他們 B ：我知道啦…我的做事方法要變通 A ：不只是這個問題ㄚ. . . 還有認為見到面什麼都有的 B ：我知道…我以後這個心態要改掉，因為我們從一開始以來，你是很穩定的人，不是我把你看作是我叫就有，而是你給我的感覺是很信任…不會倒的那種 A ：很穩又怎樣呢 B ：你誤會我的作法 A ：你等於在找我麻煩…你在那邊 B ：我在金華傢俱裡面跟你講話 A ：金華傢俱 B ：對ㄚ…這是中豐路593 巷，路口有個夢香MOTELA ：我跟你講…你現在走到對面去 B ：好…然後 A ：下次不要這樣子 B ：好啦…不好的我就剔除，我做事可能太軟了，我改個方式 A ：我不管啦…你怎麼跟我講…來到這裡就不要怪我不客氣哦 B ：好…我知道 A ：再見 B ：我走到對面 A ：好 同上偵卷第67頁正面至第68頁正面 

附表七：無罪部分
編號 購毒者聯繫電話 交易時間（民國）、地點、毒品種類及價格（新臺幣）  備註 1 黃勝安 0000000000 107 年5 月27日晚間10時許，在桃園市○○區○○街000 號1 樓客廳，販賣海洛因1 包（0.9 公克）價格3,500 元 起訴書附表編號2 2 曾振烮 0000000000 107 年5 月25日下午7 時20分許，在桃園市中壢區金陵路獅子林社區前，販賣海洛因1 包（0.45公克）價格2,000 元 起訴書附表編號8 


附表八：附表七編號2相關通訊監察譯文
通話時間及對象                通訊監察譯文內容 卷頁 107年5月25日 07：09：02 A ：被告 B ：曾振烮 A ：喂 B ：外面啦 A ：喂 B ：到了 A ：什麼 B ：到了啦 A ：你要給我多少錢 B ：剛有跟你講了吧 A ：35 B ：嗯 A ：有沒有少 B ：嗯 A ：好…我出去了 偵1495卷第24頁反面